臺灣高等法院刑事裁定
110年度聲再字第603號
再審聲請人
即受判決人  許凱翔



上列聲請人因詐欺案件，對於本院109年度上訴字第1772號，中
華民國109年9月22日第二審確定判決（臺灣新北地方法院107年
度訴字第1078號，起訴案號：臺灣新北地方檢察署106年度偵字
第10498號、107年度偵字第13230號），聲請再審，本院裁定如
下：
    主  文
再審之聲請駁回。 
    理  由
一、聲請意旨略以：聲請人即受判決人(下稱聲請人)高中畢業後
    一直從事水電工作，是在休閒運動時認識邱崧豪，聲請人認
    為仲介工作是合法的，但卻被邱崧豪利用，依其指示打電話
    給吳梅英，可以代為介紹生前契約、靈骨塔位及骨灰罐買家
    ，聲請人並沒有詐騙吳梅英的意思，後面細節並未參與，也
    不知情，只是單純仲介，無心詐騙，卻惹來詐騙之名，深感
    無奈，爰提出原確定判決影本、臺灣新北地方檢察署執行命
    令影本各1件，依刑事訴訟法第420條第1項第6款之規定，請
    求准予再審等語。
二、按刑事訴訟法第420條第1項第6款規定：有罪判決確定後，
    因發現新事實或新證據，單獨或與先前之證據綜合判斷，足
    認受有罪判決之人應受無罪、免訴、免刑或輕於原判決所認
    罪名之判決者，為受判決人之利益，得聲請再審。同條第3
    項規定：「第1項第6款之新事實或新證據，指判決確定前已
    存在或成立而未及調查斟酌，及判決確定後始存在或成立之
    事實、證據」。準此，依此原因聲請再審者，應提出具體之
    新事實或新證據，由法院單獨或綜合案內其他有利與不利之
    全部卷證，予以判斷，而非徒就卷內業已存在之資料，對於
    法院取捨證據之職權行使加以指摘，如提出或主張之新事實
    、新證據，單獨或與先前之證據綜合判斷，倘無法產生合理
    懷疑，不足以動搖原確定判決所認定之事實者，即無准予再
    審之餘地（最高法院110年度台抗字第1951號裁定意旨參照
    ）。次按聲請再審，應以再審書狀敘述理由，附具原判決之
    繕本及證據，提出於管轄法院為之，為刑事訴訟法第429條
    前段所明定，此為法定程式，如有違背者，法院自應依同法
    第433條前段規定，以裁定駁回其再審之聲請。所稱「敘述
    理由」，於為受判決人之利益聲請再審時，係指具體表明符
    合同法第420條、第421條所定得聲請再審之情形者而言（最
    高法院110年度台抗字第1950號裁定意旨參照）。
三、經查：本件聲請人許凱翔對於原審法院109年度上訴字第177
    2號刑事確定判決（110年10月20日經最高法院以110年度台
    上字第2827號判決駁回上訴）聲請再審，惟觀諸聲請人上開
    再審聲請之意旨及證據，兼及111年1月20日於本院訊問時陳
    稱：我覺得我很冤枉，我沒犯罪，這件事與我沒有關係，不
    知道為何會判刑，我是被老闆邱崧豪利用，是去跟客戶東西
    抄一抄就報給老闆而已等語（見本院卷第109頁至第111頁）
    。然聲請人仍未具體敘明究竟有何刑事訴訟法第420條第1項
    第6款之再審原因及事實，且未附具任何足以證明再審事由
    存在之證據，而僅係就原有罪判決之認定結果為相異之評價
    ，揆諸上揭判決意旨，屬聲請再審程序違背規定，為法所不
    許，應予駁回。
據上論斷，應依刑事訴訟法第433條第1項前段，裁定如主文。
中　　華　　民　　國　　111 　年　　1 　　月　　24　　日
                  刑事第二十庭  審判長法　官  王復生
　　　　　　　　　　　　　　　　　　　法　官  張紹省
　　　　　　　　　　　　　　　　　　　法　官  蕭世昌
以上正本證明與原本無異。
不得抗告。
                                      書記官  吳建甫
中　　華　　民　　國　　111 　年　　1 　　月　　24　　日